【裁判字號】    92,交抗,152
【裁判日期】    921030
【裁判案由】    聲明異議
【裁判全文】
臺灣高等法院臺南分院刑事裁定           九十二年度交抗字第一五二號    孝股
    抗  告  人  甲○○
右抗告人因違反道路交通管理處罰條例案件，不服臺灣嘉義地方法院中華民國九十二
年七月十七日裁定（九十二年度交聲字第一一六號），提起抗告，本院裁定如左：
    主  文
抗告駁回。
    理  由
一、抗告意旨略以：本件肇事地點位於鄉道六十一線與太保市田尾里溪南二三電桿前
    岔路，抗告人自溪南沿嘉六十一線往新埤方向行駛，於太保市田尾里溪南二三電
    桿前岔路與對造人龍慧麗肇事。查抗告人於碰撞時所行駛之車道為鄉道嘉六十一
    線，對造人當時行駛於與抗告人交叉垂直之產業道路，二人所行駛之車道並非同
    一車道，且雙方均按既有之方向前行，並無駕駛人為轉彎之動作。惟原裁定引用
    道路交通安全規則第一百零二條第一項第二款規定，認為左方車應暫停讓右方車
    先行，顯然有誤。再依抗告人與對造人車行方向，參考台灣省市區道路管理規則
    第七條，道路幹支線之區○○○○○道路：供車輛直接通過之主要道路、高速道
    路及林園道路。(二)支線道路：供兩旁人車直接出入之次要道路及巷道。以此一定
    義來看，本件車禍發生之路口，鄉道嘉六十一線顯為車輛直接通過之主要道路，
    顯係幹線道，至於對人行駛之產業道路應屬支線道，則抗告人車行方向既是幹線
    道，依法享有路權，告訴人並無任何過失，為此提起本件抗告，爰請撤銷原裁定
    云云。
二、按車輛行至無號誌或號誌故障而無交通警察指揮之交岔路口，支線道車應暫停讓
    幹線道車先行。未劃分幹、支線或同為幹線道或支線道者，轉彎車應暫停讓直行
    車先行；如同為直行車或轉彎車者，左方車應暫停讓右方車先行，道路交通安全
    規則第一百零二條第一項第二款定有明文。
三、查：
（一）抗告人即受處分人甲○○於九十二年三月二十三日十七時五分許，駕駛車牌號
      碼ＳＢ—一三四六號自小客車，行經乙○○太保市○○里○○○○道路，因「
      左方車未讓右方車先行，且未依規定減速慢行，肇事致人受傷」，不服舉發機
      關乙○○警察局交通隊之處罰，經原處分機關以前開事實理由裁決罰鍰及吊扣
      駕照等處分，此有舉發違反道路交通管理事件通知單、裁決書、乙○○警察局
      九十二年四月二十九日嘉縣警交字第０九二００三七六四四號書函在卷足憑。
（二）抗告人雖就於前揭時、地肇事之事實不否認，但否認有何過失責任，並以前開
      情詞置辯。然查：
    1.本件肇事路口（乙○○太保市○○段○○道路與電線溪南二三桿）並未劃分支
      線道與幹線道之事實，業據主管機關乙○○警察局以嘉縣警交字第０九二００
      三七六四四號函載明確，且有道路交通事故調查報告表一件附卷可參；抗告人
      雖提出乙○○政府府交管字第０九二００四七０四二號函所附圖示，並主張參
      照台灣省市區道路管理規則第七條關於幹線、支線道路劃分之方式，而稱【其
      車行方向係屬幹線道路】云云。但查乙○○政府府交管字第０九二００四七０
      四二號函所附圖示，並未載明事故路口有幹、支線道之區分與設置，且無其他
      証據足証抗告人車行方向確係供車輛直接通過之主要道路、高速道路及林園道
      路之【幹線道】，自難率依上開規則據為抗告人有利之証據。抗告人此部分所
      辯，自無足取。
    2.再查依抗告人所稱【其駕駛自用小客車由溪南往新埤方向行駛】，而對造人則
      由田尾往勞宅方向行駛，則抗告人係由【北往南直行】，另對造人係【由西往
      東直行】，應可認定。復查本件肇事路段係屬無號誌之交岔路口，則抗告人行
      經該無號誌之交岔路口，本應減速慢行，注意車前狀況，且二車既均為【直行
      車】，依道路交通安全規則第一百零二條第一項第二款規定，左方車自應讓右
      方車先行，抗告人乃竟未予注意，冒然通過該無號誌交岔路口，因而肇事，難
      謂無過失。抗告人所辯【二人所行駛之車道並非同一車道，且雙方均按既有之
      方向前行，並無駕駛人為轉彎之動作。惟原裁定引用道路交通安全規則第一百
      零二條第一項第二款規定，認為左方車應暫停讓右方車先行，顯然有誤】云云
      ，顯係誤解上開規則，並無可採。
四、綜上所述，本件抗告人所有之前開自用小客車，有於上開時、地，【違規左方車
    未讓右方車先行，且未依規定減速慢行，肇事致人受傷】之事實，堪以認定。原
    處分機關交通部公路總局嘉義區○○○○道路交通管理處罰條例第四十五條第一
    項第九款、第六十一條第第三項之規定，裁處抗告人罰鍰新台幣六百元，吊扣駕
    駛執照三個月，並依同條例第六十三條第一項第一款規定規定記違規點數一點，
    經原審交通法庭認原處分機關所為裁處，於法並無違誤而駁回異議。本院經核原
    裁定認事用法，俱無不合，抗告意旨指摘原裁定不當，為無理由，應予駁回。
據上論結，應依道路交通案件處理辦法第二十六條，刑事訴訟法第四百十二條，裁定
如主文。
中      華      民      國    九十二    年      十      月    三十      日
                                     臺灣高等法院臺南分院刑事第四庭
                                             審判長法官  鄭  文  肅
                                                   法官  王  浦  傑
                                                   法官  陳  珍  如
右正本證明與原本無異。
不得再抗告。
                                              法院書記官  周  美  莉
中      華      民      國    九十二    年      十      月    三十一    日


司法院資訊處製作；財團法人民間司法改革基金會備份。
